# 请问版主，暂估入账固定资产计提折旧，是否考虑预计净残值？

提问人：zszgoline 时间：2016-08-04 15:52:59
准则规定：已达到预定可使用状态但尚未办理竣工决算的固定资产，应当按照估计价值确定其成本，并计提折旧，请问：一、计提折旧是否考虑预计净残值？二、如不需考虑预计净残值，是否有政策依据？ 谢谢

回答人：chenyiwei
无论固定资产原价是否为暂估的，在计提折旧时，都应考虑预计净残值，并遵循准则规定的对预计净残值的定期复核调整制度。